臺灣高等法院高雄分院刑事判決　　　　100年度上訴字第250號
上　訴　人
即　被　告　杜覺非
上列上訴人因毒品危害防制條例案件，不服臺灣高雄地方法院99
年度審訴字第3842號中華民國99年12月30日第一審判決（起訴案
號：臺灣高雄地方法院檢察署99年度毒偵字第5729號），提起上
訴，本院判決如下：
     主  文
上訴駁回。
     理  由
一、按上訴書狀應敘述具體理由；所謂具體理由，必係依據卷內
    既有訴訟資料或提出新事證，指摘或表明第一審判決有何採
    證認事、用法或量刑等足以影響判決本旨之不當或違法，而
    構成應予撤銷之具體事由，始克當之。若僅泛言原判決認定
    事實錯誤、違背法令、量刑失之過重或輕縱，而未依上開意
    旨指出具體事由；或形式上雖已指出具體事由，然該事由縱
    使屬實，亦不足以認為原判決有何不當或違法者，皆難謂係
    具體理由。又第二審法院認為上訴書狀未敘述理由或上訴有
    刑事訴訟法第362 條前段之情形者，應以判決駁回之，同法
    第361 條第2 項、第367 條前段定有明文。是上訴書狀全未
    敘述理由者，應先命補正；已敘述理由但不具體者，毋庸命
    補正，應由第二審法院以判決逕予駁回上訴，未依法駁回者
    ，有受理訴訟不當之違法。最高法院24年度總會決議第93號
    提案(四)、97年台上字第892 號、97年台上字第3889號判決參
    照。
二、本件上訴人即被告於民國100 年1 月7 日收受原審判決後，
    在上訴期間內之同年月12日向本院提起上訴，上訴理由意旨
    略以：被告已深知毒品危害人體身心健康至鉅，並確實戒除
    毒癮，現已深深悔悟所犯過錯，且被告家中尚有年邁母親亟
    需被告擔負照顧之責，原審未審酌及此，所量處刑度，實屬
    過重，為此提起上訴，請從輕量刑，給予改過自新之機會云
    云，有其上訴狀在卷可稽（見本院卷第3-4 頁）。
三、按量刑輕重，係屬事實審法院得依職權自由裁量之事項，苟
    已斟酌刑法第57條各款所列情狀，而未逾越法律所規定之法
    定刑度範圍，或濫用其權限，即不得任意指摘為違法，業經
    最高法院著有72年台上字第6696號、75年台上字第7033號判
    例足資參照。經查，原審以本件罪證明確，而適用毒品危害
    防制條例第10條第1 項、第2 項，刑法第11條前段、第47條
    第1 項、第51條第5 款規定，分別論以施用第一級毒品及施
    用第二級毒品罪，並均依累犯規定，加重其刑，且以其所犯
    該2 罪，犯意各別，罪質各異，行為互殊，予以分論併罰。
    復審酌被告前已因施用毒品案件經觀察勒戒，猶未徹底戒除
    毒癮，足認其並無戒除毒害之決心，本不宜寬貸，惟念其施
    用毒品乃自戕一己之身體健康，並具有病患性人格之特質，
    其行為本身對社會所造成之危害並非直接、鉅大、坦承施用
    第一、二級毒品犯行等一切情狀，暨參酌公訴檢察官之具體
    求刑，分別量處有期徒刑9 月、5 月，並定其應執行之刑為
    有期徒刑1 年。已詳敘所憑量刑之理由，其量刑亦屬妥恰，
    且未逾越法律所規定之法定刑度範圍，或濫用其權限，尚不
    得任意指摘為違法。
四、從而，被告所提上訴意旨，僅以個人事由指摘原屬原審得依
    職權適法行使之量刑，其上訴顯未依據卷內既有訴訟資料或
    提出新事實、新證據指出原判決有何不當或違法而為足以影
    響判決本旨，自難認已提出得以構成撤銷原判決之具體指摘
    事由，要屬上訴未敘述具體理由。按之上開規定，被告之上
    訴即屬違背法律上之程式，自應由本院依同法第367 條前段
    、第372 條規定，不經言詞辯論逕行判決如主文。
中    華    民    國   100    年    3     月    1     日
              刑事第三庭    審判長法  官  莊崑山
                                  法  官  張意聰
                                  法  官  莊松泉
以上正本證明與原本無異。
施用第二級毒品部分不得上訴。
如不服本判決其他部分，應於收受本判決後10日內向本院提出上
訴書狀，其未敘述上訴理由者，並得於提起上訴後10日內向本院
補提理由書狀（均須按他造當事人之人數附繕本）「切勿逕送上
級法院」。
中    華    民    國   100    年    3     月    1     日
                                  書記官  葉淑華